---
title: "Analise de cluster para identificar padrões de pastagens"
author: "Oliveira-Santos, Claudinei"
date: "22 de setembro de 2017"
output: 
  html_document: 
    fig_caption: yes
    fig_height: 12
    fig_width: 12
---

```{r setup, include=FALSE}
knitr::opts_chunk$set(echo = TRUE, cache = TRUE)
```



```{r packages and functions, message=FALSE, warning=FALSE, echo=FALSE}
# library(ggmap) #Non exist
library(ggplot2)
library(gpclib)
require(graphics)
library(mapdata)
library(maps)
library(maptools)
library(plyr)
library(raster)
library(rgdal)
library(scales)
# if (!require(gpclib)) install.packages("gpclib", type="source")
gpclibPermit()
source('Multiplot.r')
```



Apresentação dos pontos de campo no google docs <https://docs.google.com/presentation/d/1360Tdw5L99RntRsdW-gkXAR4MM_W_4auh4-Tz1o9GRw/edit?usp=sharing> 
```{r tableaCSV, echo=FALSE, cache=TRUE}
ndviPontos <- read.csv("PontosPastagem_todos/NDVI_PontosPastagem_maxminfilter.csv", sep = ",", dec = ".")
```



```{r shpFiles, echo=FALSE, cache=TRUE}
ogrUf <- readOGR("limite_estados/pa_br_estados_250_2013_ibge_wgs84.shp", layer = "pa_br_estados_250_2013_ibge_wgs84")
ogrCamp <- readOGR("PontosPastagem_todos/PONTOS_PASTAGEM_ok.shp", layer = "PONTOS_PASTAGEM_ok")
ogrMatop <- readOGR("Campo_MATOPIBA/Campo_MATOPIBA_ago2017.shp", layer = "Campo_MATOPIBA_ago2017")
```



```{r editShp, echo=FALSE, cache=TRUE}
#Editando Spatial data to plot

#UF fortify
ogrUf@data$id <- ogrUf$NM_UF
fortfyUf = fortify(ogrUf, region = "id")
fortfyUf = join(fortfyUf, ogrUf@data, by="id")

#Field fortify
ogrCamp$long <-  ogrCamp@coords[,1]
ogrCamp$lat <-  ogrCamp@coords[,2]
ogrCamp <- as.data.frame(ogrCamp)

#Field Matopiba
ogrMatop$long <-  ogrMatop@coords[,1]
ogrMatop$lat <-  ogrMatop@coords[,2]
ogrMatop <- as.data.frame(ogrMatop)
ogrMatopSub <- ogrMatop[ogrMatop$Cobertura %in% grep("Past", unique(ogrMatop$Cobertura), value = TRUE) & as.character(ogrMatop$Paradas) %in% "Sim", ]
```



```{r editTableaCSV, echo=FALSE, cache=TRUE}
#Editando ndvi para K-Means

#Pontos com informações
ndviPontosInf <- ndviPontos[is.na(ndviPontos$INFO_ADD) == FALSE,]

#Último ano de dados
ndviPontosLastYear <- ndviPontosInf[, 364:387]

#ID para pegar ndvi dos grupos
rownames(ndviPontosLastYear) <- ndviPontosInf$OBJECTID

#Matriz de distância
distPontosLastYear <- dist(ndviPontosLastYear)

#Total de pontos de campo e origem
print("Total de pontos de campo e origem")
dim(ndviPontos)
as.character(unique(ndviPontos$ORIGEM))

#Total de pontos de campo com informações
print("Total e origem dos pontos de campo com informações adicionais")
dim(ndviPontosInf)
as.character(unique(ndviPontosInf$ORIGEM))
```



## Localização dos pontos de pastagem ao longo do Brasil
```{r Fig1 ShpPontos, echo=FALSE, cache=TRUE, fig.height=9, fig.width=9, fig.align="center"}
#Pontos de pastagem
ggplot(data = fortfyUf) +
  # geom_polygon(aes(x = long, y = lat, fill = NM_UF, group = group), colour = "gray") + 
  geom_polygon(aes(x = long, y = lat, group = group), fill = "gray", colour = "black") + 
  geom_point(data = ogrCamp, aes(x = long, y = lat), colour = "blue", lwd = 0.2) + 
  geom_point(data = ogrMatopSub, aes(x = long, y = lat), colour = "red", lwd = 0.2) + 
  labs(title = "Pastagem: Pontos de campo", x = "longitude", y = 'latitude') +
  guides(colour=TRUE, fill = TRUE) + #remove legenda
  coord_equal() + 
  theme_dark()
```



## Curva média e desvio padrão do NDVI para o último anos
```{r meanCols, echo=FALSE, cache=TRUE}
#Curva média do NDVI para o último ano
meanPontosLastYear <- colMeans(ndviPontosLastYear)
sdPontosLastYear <- apply(ndviPontosLastYear, 2, FUN = sd)
```



```{r Fig2 meanCols, echo=FALSE, cache=TRUE, fig.height=6, fig.width=6, fig.align="center"}
#Plot curva média e sd NDVI do último ano
plot(meanPontosLastYear, t = "l", col = "black", lwd = 2, ylim = c(0,1))
apply(ndviPontosLastYear, 1, FUN = lines, col = "gray")
lines(meanPontosLastYear + sdPontosLastYear, col = "red")
lines(meanPontosLastYear - sdPontosLastYear, col = "red")
lines(meanPontosLastYear, col = "black", lwd = 2)
```



## Grupos de pastagens (Kmeans)
```{r ndviKMeans, echo=FALSE, cache=TRUE}
#Kmeans analise
clKm <- kmeans(ndviPontosLastYear, 6)
table(clKm$cluster)
clKmClust <- clKm$cluster

#Identificar dos Pixels em cada grupo
idGroups <- list()
for(i in 1:length(clKm$size)){
  idGroups[[i]] <- as.numeric(
    names(clKmClust[clKmClust == i]))
}

# NDVI em cada grupo (último ano)
ndviGroups <- lapply(idGroups, function(x) { ndviPontos[ndviPontos$OBJECTID %in% x, 364:387] })

#Mean, sd, upper e lower for ndvi by group
meanNdviGroups <- lapply(ndviGroups,
                         function(x) {cbind(MEAN = colMeans(x),
                                            SD = apply(x, 2, FUN = sd),
                                            UPPER = colMeans(x) + apply(x, 2, FUN = sd),
                                            LOWER = colMeans(x) - apply(x, 2, FUN = sd))})
meanEndviGroups <- list()
for (i in 1:length(ndviGroups)){
meanEndviGroups[[i]] <- cbind(meanNdviGroups[[i]], t(ndviGroups[[i]]))
}
```



## Centroid dos grupos de cluster Kmeans
```{r fig KmeansCenter, include=FALSE, echo=FALSE, cache=TRUE, fig.height=6, fig.width=6, fig.align="center", message=FALSE, warning=FALSE}
#Kmeans Centroid
plot(clKm$centers, col = 1:length(clKm$size), pch = 8, t = "p")
# plot(clKm$centers[1,], col = 1:8, pch = 8, t = "l", ylim = c(0,1))
# apply(clKm$centers, 1, lines, pch = 8, t = "l")
legend("bottomright", fill = 1:length(clKm$size), legend = c("Center 1", "Center 2", "Center 3", "Center 4", "Center 5", "Center 6"))
```



## Localização dos pontos de pastagem em cada grupo definido pelo Kmeans
```{r local pontosKmeas, echo=FALSE, cache=TRUE, fig.height=12, fig.width=8, fig.align="center"}
#Locations of pasture points
shpGroups <- lapply(idGroups, function(x) { ogrCamp[ogrCamp$OBJECTID %in% x, ] })
```



## Localização dos grupos de cluster Kmeans
```{r Fig1 kmeansGruposSHP, echo=FALSE, cache=TRUE, fig.height=10, fig.width=15, fig.align="center"}
#Plot location of pasture points
gPlot <- lapply(shpGroups, function (ptCamp) { 
  ggplot(data = fortfyUf) +
  geom_polygon(aes(x = long, y = lat, group = group), fill = "gray", colour = "black") + 
  geom_point(data = ptCamp, aes(x = long, y = lat), colour = "red", lwd = 0.2) + 
  guides(colour=TRUE, fill = TRUE) + #remove legenda
  coord_equal() + 
  theme_dark()
})

#Multiplot graph
multiplot(gPlot[[1]], gPlot[[2]], gPlot[[3]], gPlot[[4]], gPlot[[5]], gPlot[[6]], cols = 3)
```



## Padrão dos grupos de cluster Kmeans
```{r Fig1 kmeansGruposNVDI, echo=FALSE, cache=TRUE, cache.rebuild=FALSE, fig.height=15, fig.width=10, fig.align="center", warning=FALSE, message=FALSE}
par(mfrow = c(3,2))
# Grupo 1
lapply(meanEndviGroups, function(x){ 
  plot(as.numeric(x[,"MEAN"]), t = "l", col = "black", lwd = 2, ylim = c(0,1), ylab = "NDVI", xlab = "TIME")
    apply(x[,-c(1:4)], 2, FUN = lines, col = "gray")
    lines(as.numeric(x[,"UPPER"]), col = "red")
    lines(as.numeric(x[,"LOWER"]), col = "red")
    lines(as.numeric(x[,"MEAN"]), col = "black", lwd = 2)
  })
```



## Padrão dos grupos de cluster Kmeans
```{r Fig1 kmeansGrupos, echo=FALSE, cache=TRUE, cache.rebuild=TRUE, fig.height=8, fig.width=8, fig.align="center", message=FALSE, warning=FALSE}
plot(meanPontosLastYear, t = "l", col = "black", lwd = 2, ylim = c(0,1))
lines(meanEndviGroups[[1]][,"MEAN"], col = "darkgreen", lty = 1, lwd = 1, ylim = c(0,1))
lines(meanEndviGroups[[2]][,"MEAN"], col = "blue", lty = 1, lwd = 1, ylim = c(0,1))
lines(meanEndviGroups[[3]][,"MEAN"], col = "red", lty = 1, lwd = 1, ylim = c(0,1))
lines(meanEndviGroups[[4]][,"MEAN"], col = "darkorange", lty = 1, lwd = 1, ylim = c(0,1))
lines(meanEndviGroups[[5]][,"MEAN"], col = "purple", lty = 1, lwd = 1, ylim = c(0,1))
lines(meanEndviGroups[[6]][,"MEAN"], col = "brown", lty = 1, lwd = 1, ylim = c(0,1))
legend("bottomright",
       fill = c("black", 'darkgreen', 'blue', 'red', 'darkorange', "purple", "brown"),
       legend = c("MeanAll", "meanGroup1", "meanGroup2", "meanGroup3", "meanGroup4", "meanGroup4", "meanGroup6"))

```




```{r Fig sampleGroupsNDVI, echo=FALSE, cache=TRUE, fig.height=12, fig.width=12, fig.align="center", message=FALSE, warning=FALSE}
par(mfrow = c(3,2))
lapply(meanEndviGroups, function(x){ 
  #Sample 3 pixels by group
  NDVI <- x[,sample(5:ncol(x),3)]
  plot(as.numeric(NDVI[,1]), t = "l", col = "black", lwd = 1, ylim = c(0,1), ylab = "NDVI", xlab = "TIME")
    apply(NDVI, 2, FUN = lines, col = "black")
  })
```


